【裁判字號】    99,訴,36
【裁判日期】    990225
【裁判案由】    毒品危害防制條例
【裁判全文】
臺灣臺北地方法院刑事判決                99年度訴字第36號
公  訴  人  臺灣板橋地方法院檢察署檢察官
被      告  甲○○
上列被告因違反毒品危害防制條例案件，經檢察官提起公訴（臺
灣板橋地方法院檢察署98年度毒偵字第7104號），復經臺灣板橋
地方法院以管轄錯誤為由判決移送本院（臺灣板橋地方法院98年
度訴字第3945號）審理，被告於準備程序中為有罪之陳述，本院
合議庭裁定改由受命法官獨任以簡式審判程序審理，判決如下：
    主  文
甲○○施用第一級毒品，累犯，處有期徒刑捌月。
    事  實
一、甲○○前因肅清煙毒條例、違反麻醉藥品管理條例等案件，
    經臺灣高等法院以83年度上訴字第2314號判處有期徒刑3 年
    2 月、3 年，並定應執行有期徒刑6 年確定，嗣經入監執行
    ，於民國85年4 月9 日縮短刑期假釋出監；又因偽造文書案
    件，經臺灣板橋地方法院以90年簡字第239 號判處有期徒刑
    5 月確定，經與其上開假釋經撤銷後應執行之殘刑3 年5 月
    9 日接續執行，於94年7 月7 日縮刑期滿執行完畢。又因施
    用毒品案件，經臺灣板橋地方法院以96年度毒聲字第1680號
    裁定送觀察、勒戒後，認有繼續施用毒品傾向，再經該院以
    97年度毒聲字第188 號裁定送強制戒治，於97年10月29日因
    無繼續施用傾向停止戒治處分執行完畢釋放出所。詎其仍不
    知悔改，復基於施用第一級毒品海洛因之犯意，於98年8 月
    18日晚間，在其位於臺北市○○區○○街300 巷44弄7 號3
    樓之住處，以將海洛因粉末摻水溶解並置入針筒注射身體之
    方式，施用第一級毒品海洛因1 次。嗣於98年8 月19日下午
    5 時25分許，甲○○至海山分局海山派出所接受警方採尿送
    驗，結果呈第一級毒品海洛因代謝物嗎啡陽性反應，始悉上
    情。
二、案經臺北縣政府警察局海山分局報請臺灣板橋地方法院檢察
    署檢察官偵查起訴。
    理  由
一、本案被告甲○○所犯係死刑、無期徒刑、最輕本刑為3 年以
    上有期徒刑以外之罪，其於準備程序中就被訴事實為有罪之
    陳述，經法官告知簡式審判程序之旨，並聽取公訴人及被告
    之意見後，經本院依刑事訴訟法第273 條之1 第1 項之規定
    ，裁定由受命法官獨任進行簡式審判程序。又本案卷內之物
    證、書證等證據，依同法第273 條之2 規定，不受第159 條
    第1 項關於傳聞法則規定之限制，依法均有證據能力，合先
    敘明。
二、訊據被告對上揭犯罪事實均坦承不諱，又被告遭查獲時所採
    集尿液經送驗結果，呈現海洛因代謝後之嗎啡陽性反應等情
    ，有臺灣尖端先進生技醫藥股份有限公司號濫用藥物尿液檢
    驗報告各1 份，及載明尿液檢體編號之臺北縣政府警察局海
    山分局採驗尿液委驗單、尿液檢體編號及姓名對照表、98年
    1 月1 日起尿液檢體編號順序登記簿各1 紙在卷可證（見偵
    卷第7 至10頁）。足認被告之前開自白與事實相符，應得為
    認定其犯罪之依據。又查，被告前於96年間，因施用毒品案
    件，經臺灣板橋地方法院裁定送觀察、勒戒後，認有繼續施
    用毒品傾向，再經該院裁定送強制戒治，於97年10月29日因
    無繼續施用傾向停止戒治處分執行完畢釋放出所等情，有臺
    灣高等法院被告前案紀錄表1 份附卷可參，是以，被告前因
    施用毒品案件，於觀察、勒戒及強制戒治期滿執行完畢後5
    年內，再犯本案施用第一級毒品海洛因犯行，事證明確。本
    案被告犯行已經證明，應予依法論科。
三、按海洛因係毒品危害防制條例第2 條第2 項第1 款所稱之第
    一級毒品，不得持有、施用。是核被告所為前揭施用海洛因
    犯行，係犯毒品危害防制條例第10條第1 項施用第一級毒品
    罪。其持有第一級毒品後進而施用，其持有毒品之低度行為
    ，應為施用毒品之高度行為所吸收，不另論罪。又被告因上
    開事實欄編號一所示之罪，於94年7 月7 日執行徒刑完畢，
    有臺灣高等法院被告前案紀錄表1 份在卷可參，其受有期徒
    刑之執行完畢後，5 年以內故意再犯本案有期徒刑以上之罪
    ，為累犯，應依刑法第47條第1 項之規定，加重其刑。爰審
    酌被告前因施用毒品案件，經觀察、勒戒及強制戒治執行完
    畢後，仍未能徹底戒絕毒品，再犯本案施用第一級毒品罪，
    顯見其無戒毒悔改之意，惟念其施用毒品，乃戕害一己之身
    體健康，所為尚未害及他人，且於警詢時否認犯罪，於臺灣
    板橋地方法院及本院行準備程序時坦承犯行，犯罪後態度尚
    可等一切情狀，量處如主文所示之刑，以資懲警。
據上論斷，應依刑事訴訟法第299 條第1 項前段、第273 條之1
第1 項、第284 條之1 ，毒品危害防制條例第10條第1 項，刑法
第11條前段、第47條第1 項，判決如主文。
本案經檢察官盧姿如到庭執行職務
中    華    民    國    99    年    2     月    25    日
                  刑事第十八庭  法  官  陳思帆
以上正本證明與原本無異。
如不服本判決，應於收受送達後10日內向本院提出上訴書狀，並
應敘述具體理由；其未敘述上訴理由者，應於上訴期間屆滿後20
日內向本院補提理由書（均須按他造當事人之人數附繕本）「切
勿逕送上級法院」。
                                書記官  林素霜
中    華    民    國    99    年    2     月    26    日
附錄本案論罪科刑之法條
毒品危害防制條例第10條第1 項
施用第一級毒品者，處6 月以上5 年以下有期徒刑。

司法院資訊處製作；財團法人民間司法改革基金會備份。
